【裁判字號】    89,交上易,7
【裁判日期】    890127
【裁判案由】    過失傷害等
【裁判全文】
臺灣高等法院臺南分院刑事判決              八十九年度交上易字第七號    Ｃ
      上  訴  人  臺灣臺南地方法院檢察署檢察官
      被      告  丙  ○  ○
右上訴人因被告過失傷害等案件，不服臺灣臺南地方法院八十八年度交易字第三三０
號中華民國八十八年十一月十一日第一審判決（起訴案號：臺灣臺南地方法院檢察署
八十八年度偵字第九九五三號），提起上訴，本院判決如左：
      主      文
上訴駁回。
      理      由
一、公訴意旨略以：被告丙○○於民國八十八年五月二十九日下午十時許，於酒後酒
    精濃度達零點三三毫克，已不能安全駕駛交通工具之狀態下，竟仍駕駛其車號Ｖ
    Ｔ－一五五九號之自小客貨兩用車，沿台南市○○路由北往南行駛，途經該路與
    建平三街交岔口前，應注意汽車在同一車道行駛時，除超越前車外，後車與前車
    間，應保持隨時可以煞停之距離，及應注意車前狀況，並隨時採取必要之安全措
    施，而依當時情形，又無不能注意之情事，竟疏未注意，加以酒後駕車無法安全
    控制汽車，致撞及沿同路在前行駛，騎乘車號ＮＮＣ－九八六號重型機車後載乙
    ○○之甲○○○，使上開二人人車倒地，甲○○○因而受有右臀擦裂傷；乙○○
    則受有右側內踝開放性骨折等傷（過失傷害部分，業經告訴人甲○○○、乙○○
    二人撤回告訴，原審判決公訴不受理確定），因認被告丙○○另涉犯刑法第一百
    八十五條之三之公共危險罪嫌云云。
二、按犯罪事實應依證據認定之，無證據不得推定其犯罪事實；又不能證明被告犯罪
    或其行為不罰者，應諭知無罪之判決，為刑事訴訟法第一百五十四條、第三百零
    一條第一項所明文。又刑法第一百八十五條之三之公共危險罪係以服用毒品、麻
    醉藥品、酒類或其他相類之物，不能安全駕駛動力交通工具而駕駛為其構成要件
    。本件公訴人認被告涉犯上開公共危險罪嫌，係以被告肇事時酒精濃度達０．三
    三毫克，且未注意車前狀況並與前車保持安全距離，致追撞告訴人之機車，足認
    已達於不能安全駕駛交通工具之狀態為其論據。惟訊之被告堅決否認有公共危險
    之犯行，辯稱：伊當時只喝了一點酒，但意識很清楚，是因為車子煞車出了問題
    才出事等語，經查，被告肇事時，其呼氣酒精濃度為每公升０．三三毫克，此有
    酒精濃度測試表乙紙附卷足稽，而所謂服用酒類過量不能安全駕駛動力交通工具
    之標準，雖依個人體質而有所不同，惟根據歐、美國家之統計，飲酒後吐氣所含
    酒精成份達每公升０．五五毫克以上者，其駕車之肇事率為通常人之十倍，故目
    前我國實務上咸以此據為一般人服用酒類過量而不能安全駕駛動力交通工具之判
    定標準，足見被告飲酒後其吐氣所含酒精成份０．三三毫克，尚未達到此不能安
    全駕駛之標準。又本件雖係因被告未注意車前狀況並與前車保持安全距離，致追
    撞告訴人所騎乘之機車，惟此肇事原因縱係平常滴酒不沾之人亦常因駕車時疏未
    注意而犯之，況被告於偵查及本院審理中即一再辯稱：本件事故，係因煞車不靈
    所致等語，是尚不能因被告酒後駕車肇事，即逕認其已達到不能安全駕駛交通工
    具之程度。此外，復查無其他積極證據足資證明被告有何公共危險之犯行，被告
    此部分之犯罪，尚屬不能證明，原審因而為此部分被告無罪之諭知，核無不合，
    公訴人上訴意旨，仍執前詞，指摘原判決不當，非有理由，應予駁回。
據上論斷，應依刑事訴訟法第三百六十八條，判決如主文。
本案經檢察官羅清溪到庭執行職務。
中    華    民    國      八十九      年      一      月      二十七    日
                                  臺灣高等法院臺南分院刑事第二庭
                                      審判長法官  游    明    仁
                                            法官  李    文    福
                                            法官  呂    佳    徵
右正本證明與原本無異。
不得上訴。
                                      法院書記官  陳    嘉    琍
中    華    民    國      八十九      年      一      月      二十九    日


司法院資訊處製作；財團法人民間司法改革基金會備份。
